【裁判字號】    89,上易,1072
【裁判日期】    890809
【裁判案由】    毀損
【裁判全文】
臺灣高等法院高雄分院刑事判決          八十九年度上易字第一七二號
    上訴人
    即被告  丙○○
右上訴人因毀損案件，不服臺灣高雄地方法院八十九年度易字第四六二號中華民國八
十九年五月三十日第一審判決（起訴案號：臺灣高雄地方法院檢察署八十八年度偵字
第二三七四七號），提起上訴，本院判決如左：
      主      文
上訴駁回。
      事實及理由
一、本案經本院審理結果，認第一審判決認事用法及量刑均無不當，應予維持，並引
    用第一審判決書記載之事實證據及理由。（如附件）至原判決事實欄第二行倒數
    第四字以下，以及第三行第一、二、三字所載「上午十時三十分」許，其犯罪時
    間係誤載，應更正為下午「三時」許。
二、被告丙○○雖另辯稱其與告訴人之夫陳吉尚間因合夥關係而有財務糾紛，並聲請
    傳訊證人陳吉尚云云。惟按被告是否與告訴人之夫陳吉尚間有財務糾紛，應另案
    尋求法律途徑解決，與本案無關。不得因其與陳吉尚間有財務糾紛，遽認其有權
    利潑灑該黑色液體於告訴人所經營之「幼吾幼幼稚園」建物上，據為其免責之理
    由，本案罪證已甲，被告聲請傳訊證人陳吉尚，核無必要，併予甲。
三、原審因依刑法第三百五十四條、第四十一條，罰金罰鍰提高標準條例第一條前段
    、第二條之規定，並審酌被告犯罪之一切情狀，量處被告拘役五十日，並諭知如
    易科罰金，以三百元折算一日。認事用法，核無不合，量刑亦屬妥適，被告上訴
    意旨，否認犯罪，指摘原判決不當，為無理由，應予駁回。
據上論結，應依刑事訴訟法第三百六十八條、第三百七十三條，判決如主文。
本案經檢察官邱榮藏到庭執行職務。
中    華    民    國     八十九     年       八       月       九       日
                              臺灣高等法院高雄分院刑事第九庭
                                  審判長法官  張甲松
                                        法官  江泰章
                                        法官  任森銓
右正本證甲與原本無異。
不得上訴。
                                      書記官  張文斌
中    華    民    國     八十九     年       八       月    十  一      日
附錄：本判決論罪科刑法條：
刑法第三百五十四條
毀棄、損壞前二條以外之他人之物或致令不堪用，足以生損害於公眾或他人者，處二
年以下有期徒刑、拘役或五百元以下罰金。
                                                                        Ｆ
附件：
臺灣高雄地方法院刑事判決                          八十九年度易字第四六二號
    公  訴  人  臺灣高雄地方法院檢察署檢察官
    被      告  丙○○  男四十四歲（民國○○○年○月○○○日生）
                        住高雄市新興區○○○路二四巷十八號
                        身分證統一編號：Ｓ一七九六九一八號
右列被告因毀損案件，經檢察官提起公訴（八十八年度偵字第二三七四七號），本院
判決如左：
    主  文
丙○○致令他人之房屋騎樓處之牆壁上水泥建築部分和木板建築部分之外觀、騎樓處
柱子之外觀、玻璃大門木板建築部分之外觀及鞋櫃壁紙之外觀不堪用，足以生損害於
他人，處拘役伍拾日，如易科罰金以參佰元折算壹日。
    事  實
一、丙○○與乙○○之夫陳吉尚因生意往來而有金錢糾紛，雙方為此業已爭執多時，
    詎丙○○一時氣憤，竟基於毀損之犯意，於民國八十八年六月二十七日上午十時
    三十分許，攜帶含有酸醇樹脂類聚合物及壓克力樹脂類聚合物等若塗灑沾於木質
    門或水泥牆上均無法用水輕易洗淨之物品在內之黑色液體約一公升，至位於高雄
    縣鳳山市○○路一五二號乙○○開設經營之「幼吾幼幼稚園」前（該房屋係陳吉
    尚所有而供乙○○開設前開幼稚園之用），以該黑色液體往該幼稚園大門之騎樓
    、玻璃大門、牆壁及貼壁紙之鞋櫃等處潑灑，致該房屋騎樓處之牆壁上水泥建築
    部分和木板建築部分之外觀、騎樓處之柱子外觀、玻璃大門木板建築部分之外觀
    及鞋櫃之壁紙外觀因沾染大片面積之前揭黑色液體，達無法清洗而須重新粉刷油
    漆及更換壁紙此令其外觀喪失效用而不堪使用之程度，足生損害於乙○○。
二、案經乙○○訴由高雄縣警察局鳳山分局報請臺灣高雄地方法院檢察署檢察官偵查
    起訴。
    理  由
一、訊據被告丙○○矢口認右開事實，並辯稱：伊從未至高雄縣鳳山市○○路一五二
    號告訴人乙○○開設經營之「幼吾幼幼稚園」潑灑黑色液體云云。經查：
    (1)右揭事實，業據告訴人指訴綦詳，並有上址遭潑灑黑色液體之現場相片四幀可
      稽（見警卷），且被告原迭於警訊、偵訊及本院第一次訊問時均坦承確以松香
      水、醬油、油漆等物調合成之黑色液體約一公升朝上址大門之騎樓、玻璃大門
      、牆壁及鞋櫃等處潑灑等語至甲（見警訊及偵卷第八頁背面以及本院八十九年
      一月二十八日審判筆錄），足見被告辯稱其未至上址潑灑黑色液體云云，顯係
      推諉之詞。
    (2)再依上址遭潑灑黑色液體之現場相片四幀所示情形以觀，上址房屋騎樓處之牆
      壁上水泥建築部分和木板建築部分之外觀、騎樓處柱子外觀、玻璃大門木板建
      築部分之外觀及鞋櫃之壁紙外觀，確實沾染大片面積之黑色液體無誤，再告訴
      人亦陳稱經鄰居幫忙以清潔劑、松香水猛力擦拭遭黑色液體沾染之部分，玻璃
      部分尚可用松香水完全清除黑色液體，但牆壁、騎樓處之水泥、木板建築及鞋
      櫃遭黑色液體沾染之之部分無法完全清除，只得重新油漆及重新更貼壁紙等語
      （見本院八十九年一月二十八日審判筆錄），且經臺灣高雄地方法院檢察署檢
      察官至上址勘驗，亦發現拱形門旁橫柱及牆壁部分均已經重新粉刷土褐色水泥
      漆，右側門柱上之門鈴周圍，尚有黑色不甲污染物，而門鈴上電線旁亦留有黑
      色不甲污染物，另於木質矮拱門上仍留有黑色污染物數處，騎樓上鞋櫃表層經
      已貼上木紋貼紙，鞋櫃上牆壁亦有黑色班點等情，有八十八年十月二十九日勘
      驗筆錄可參（見偵查卷第二十七頁），此外經將前揭現場堪驗時所採集之黑色
      污染物送請內政部警政署刑事警察局鑑驗結果，發現該污染物共有黑色屬酸醇
      樹脂類（Ａｌｋｙｄｒｅｓｉｎ）聚合物材質之物及壓克力樹脂類（Ａｃｒｙ
      ｌｉｃｒｅｓｉｎ）聚合物材質之物二種，若塗灑於木質門、水泥牆上均無法
      用水輕易洗淨，有該局八十九年三月二日型鑑字第一五六五六號函可按。
      綜前所述，從現場當時遭大片面積之黑色液體潑灑沾附之跡象，又該黑色液體
      又顯係含有酸醇樹脂類類聚合物及壓克力樹脂類聚合物等若塗灑沾於木質門或
      水泥牆上均無法用水輕易洗淨之成分，且事後就牆壁上水泥建築部分和木板建
      築部分之外觀、柱子外觀、玻璃大門木板建築部分之外觀及鞋櫃之壁紙外觀上
      沾染之黑色液體，縱經用清潔劑、松香水猛力擦拭，仍無法完全清除，而須重
      新油漆及重新更貼壁紙，方得恢復外觀等情以觀，被告前開潑灑黑色液體之行
      為，業致上開牆壁上水泥建築部分和木板建築部分、柱子、玻璃大門木板建築
      部分及鞋櫃之壁紙等處之外觀，因沾染無法清洗之黑色液體，致其外觀喪失效
      用而達不堪使用之程度，應足堪確認。
    (3)綜上以觀，被告所辯云云，無非事後卸責之詞，不足為信。事證甲確，被告犯
      行洵堪認定。
二、核被告所為，係犯刑法第三百五十四條之致令他人之房屋騎樓處牆壁上水泥建築
    部分和木板建築部分之外觀、騎樓處之柱子外觀、玻璃大門木板建築部分之外觀
    及鞋櫃壁紙之外觀不堪用，足以生損害於他人罪。爰審酌被告僅因長期與告訴人
    之夫之間有生意上之爭執，不思合法解決徒徑，竟以潑灑黑色液體破壞他人門口
    外觀此方式作為發洩憤氣之道，置他人財產權益於不顧，並破壞他人居住之安全
    ，且犯後猶否認犯行，犯後態度難認良好，然念其並無任何犯罪前科，有臺灣高
    雄地方法院檢察署刑案資料查註紀錄表可按，素行尚非不良，並再參以其係一時
    氣憤方為此犯行，以及衡酌告訴人因而所受之損害等一切情狀，量處如主文所示
    之刑，並諭知易科罰金之折算標準，以示懲儆。
三、公訴意旨雖認被告潑灑黑色液體之行為，尚致告訴人前開處所大門之玻璃亦不堪
    用等語，訊之告訴人業陳稱上揭處所大門之玻璃上雖亦沾附被告潑灑黑色液體，
    然經鄰居幫忙以清潔劑、松香水猛力擦拭遭黑色液體沾染之部分，玻璃部分尚可
    用松香水完全清除黑色液體等語，業如前述，且依前揭檢察官之現場勘驗情形，
    亦未見大門之玻璃上殘有何無法清除黑色液體之跡象，此外復查無其他證據足證
    前開處所大門之玻璃處亦有不堪用之情形，既不能證甲被告有公訴意旨此部所指
    之行為，然因公訴意旨認此與上開成罪部分本為被告一個潑灑黑色液體之行為同
    時造成，為實質上一罪，爰不另為無罪之諭知，附此敘甲。
據上論斷，應依刑事訴訟法第二百九十九條第一項前段，刑法第三百五十四條、第四
十一條，罰金罰鍰提高標準條例第一條前段、第二條，判決如主文。
本案經檢察官李宛凌到庭執行職務。
中      華      民      國    八十九    年      五      月     三十     日
                                  臺灣高雄地方法院刑事第二庭
                                      法  官  陳  威  龍
右正本證甲與原本無異。
如不服本判決，應於判決送達後十日內，向本院提出上訴狀。
                                      書記官  林  雯  琪
中      華      民      國    八十九    年      五      月     三十一   日
附錄論罪科刑法條：
刑法第三百五十四條：
毀棄、損壞前二條以外之他人之物或致令不堪用，足以生損害於公眾或他人者，處二年以下有期徒刑、拘役或五百元以下罰金。
年以下有期徒刑、拘役或五百元以下罰金。
年以下有期徒刑、拘役或五百元以下罰金。


司法院資訊處製作；財團法人民間司法改革基金會備份。
